

PERFIL

Soy un profesional del área de desarrollo de software con 14 años de experiencia en sistemas web. Manejo herramientas aplicadas en las distintas etapas del desarrollo, desde su inicio hasta su publicación. En constante aprendizaje.

CONTACTO

TELÉFONO: +57 3212684453

LINKEDIN:

https://www.linkedin.com/in/carlos-ca macho-29755043/

GITHUB: https://aithub.com/carloscap

EMAIL: carloscgo123@gmail.com

SKILLS

Reactis	Avanzado
Vue.js	Avanzado
Jest	Avanzado
Storybook	Avanzado
Bootstrap	Avanzado
Codelgniter	Avanzado
Javascript	Avanzado
Git	Avanzado
Laravel	Avanzado
MySQL	Avanzado
PostgreSQL	Avanzado
GraphQL	Medio
Tailwind	Medio
Typescript	Medio
Figma	Medio
Angular	Medio
Nestjs	Básico
Nextjs	Básico

CARLOS CAMACHO Sr. Fullstack

EDUCACIÓN

Técnico Superior Universitario en Informática

Febrero 1999 - Junio 2004

EXPERIENCIA

Personal Soft

Julio 2023 – Actualidad Senior Software Developer / Frontend

Empresa Inteligente Asociados - Desarrollador FullStack

Diciembre 2022 - Julio 2023

PHP Codelgniter, Frontend ¡Query y Bootstrap.

Mercury Cash - Sr. PHP, ReactJs & VueJs

Febrero 2018 – Octubre 2022

Senior backend PHP Laravel, Líder de proyecto y Sr. VueJs & ReactJs. Coordine las migraciones de las plataformas de Laravel a VueJs y posteriormente a ReactJs.

Empresa Inteligente Asociados - Desarrollador Web y Mobile

Octubre 2017 – Febrero 2018

PHP Codelgniter (Api Rest), Frontend jQuery y Bootstrap, y Mobile con Ionic, Angular. DB Admin MySQL.

Grupo Adames, Drink2Go – Desarrollador Web

Octubre 2017 - Febrero 2018

PHP Laravel, Frontend jQuery y Bootstrap. DB Admin MySQL.

Net Sistem C.A – Director de Desarrollo y Desarrollador Web

Octubre 2009 - Marzo 2017

Desarrollador PHP, Frontend jQuery y Bootstrap, DB Admin MySQL y PostgreSQL (Stored Procedure, Triggers, Events, View).

DHD Soluciones C.A – Programador Web

Febrero 2006 - Octubre 2009

Analista Programador, Desarrollador de páginas y sistemas web con PHP y Javascript. Líder de proyecto.